臺北高等行政法院簡易判決
　　　　　　　　　　　　　　　93年度簡字第00944號
　　　　　　　　　　　　　　　.
原　　　告　甲○○
訴訟代理人　戊○○
被　　　告　勞工保險局
代　表　人　乙○（總經理）
訴訟代理人　丙○○
　　　　　　丁○○
上列當事人間因勞保事件，原告不服行政院勞工委員會中華民國
93年5月28日（發文日期：93年6月7日）勞訴字第0930018505號
訴願決定，提起行政訴訟。本院判決如下：
　　主  文
原告之訴駁回。
訴訟費用由原告負擔。
　　事  實
一、事實概要：原告以台北縣私立嘉煌文理語文電腦短期補習班
    為投保單位，參加勞工保險為被保險人。原告前於民國（下
    同）91年9月19日以其於90年11月3日工作中受傷致背脊扭傷
    ，向被告請領90年11月13日至91年9月10日職業傷害傷病補
    償費，案經被告於92年5月7日以保傷字第09260331810號函
    核定90年11月6日至91年4月10日期間計156日職業傷害傷病
    給付，其餘所請91年4月11日至同年9月10日期間傷病補償費
    則予否准。嗣原告於92年7月14日復以同一事故傷勢未癒，
    申請91年4月11日至92年7月10日期間職業傷害傷病補償費，
    案經被告以原告所患為一般軟組織損傷，3個月痊癒，乃於9
    2年9月29日以保給傷第00000000000號函（下稱原處分）核
    定此次所請傷病給付應不予給付。原告不服，向勞工保險監
    理委員會申請審議，經該會於93年2月25日以92保監審字第
    4851號審定書審定駁回，原告仍不服，提起訴願，嗣經行政
    院勞工委員會訴願決定駁回，遂提起本件行政訴訟。
二、兩造聲明：
　(一)原告聲明求為判決：
    1.訴願決定、爭議審定及原處分均撤銷。
    2.被告應作成給付原告自民國91年4月11日至92年7月10日止
      之職業災害傷病給付新台幣（下同）148,390元之行政處
      分。
    3.訴訟費用由被告負擔。
　(二)被告聲明求為判決：如主文所示。
三、兩造之爭點：
    原告自91年4月11日以後是否仍不能工作？
　(一)原告主張之理由：
    1.依照勞工保險被保險人因執行職務而致傷病審查準則第8
      條規定「被保險人於必要情況下，臨時從事其他工作，該
      項工作如為雇主期待其僱用勞工所應為之行為而致之傷害
      ，視為職業傷害」，第19條規定「被保險人因執行職務而
      罹患中央主管機關依據勞工保險職業病種類表第8類第2項
      規定核定增列之職業病種類或有害物質所致之疾病，為職
      業病」。原告之職業傷病原因為「長期工作壓迫引起之腰
      椎椎間盤突出及其續發症」，屬於勞工保險條例第34條附
      表1勞工保險職業病種類表第8類第2項新增列之「第3類物
      理性危害引起之疾病及其續發症」；訴願決定基礎、爭議
      審議審定基礎、及被告核定之基礎所根據的醫院鑑定為虛
      偽陳述：
      (1)原告就診之土城廣川醫院復健科黃吟芳醫師診斷原告為
        「腰椎椎間盤突出」，醫師處方除了日服3次止痛劑增
        為4次外，物理治療做熱敷、電療及「牽引」，「牽引
        」治療就是為了對治「腰椎椎間盤突出」之方法，「物
        理治療卡」上才有詳細記載，物理治療卡另存放於物理
        治療室，和病歷資料分開存放，原告向廣川醫院請求職
        業傷病給付申請用之診斷書證明時，黃吟芳醫師無正當
        理由拒絕原告，嗣由柯基生院長於非參與親自診療的情
        況下，於91年8月14日開出病名為「背肌拉傷」之虛偽
        陳述，此即被告作為核定基礎、爭議審議審定基礎、及
        訴願決定之基礎證據。
      (2)原告就診之土城元復醫院呂才學醫師於91年8月7日出具
        之診斷證明病名「腰背扭傷」為不符合「物理治療卡」
        實際治療內容之證明，元復醫院物理治療師對原告做的
        為熱敷、向量干擾波、整脊用按摩床、及手用道具整脊
        等物理治療，呂才學醫師沒有囑託其物理治療師做何項
        物理治療，是由物理治療師自行決定，嗣後於91年8月7
        日開具診斷書時，呂才學醫師沒有根據「物理治療卡」
        實際治療做正確的證明，元復醫院於92年8月29日以發
        文字號元復字第920829號函覆被告保給傷字第09260137
        870號函時，亦做出虛偽不實陳述，原告自始即告知呂
        才學醫師原告工作受傷之工作單位、傷病過程、及傷病
        範圍與程度，並已由呂才學醫師於91年8月7日知悉原告
        職業傷病之情況下親自開具原告職業傷病給付申請用之
        診斷書，嗣後經元復醫院楊卿潔醫師認為原告「主述多
        、病情複雜，超過本院之診療能力，轉三峽恩主公醫院
        神經內科陳榮基院長看診」，後原告於92年7月10日再
        度回診，並告知楊卿潔醫師：「恩主公醫院的診治完全
        無效，且無任何積極醫療建議，原告自92年6月17日起
        已自行尋求美國脊骨神經科腦幹專家姚維義先生治療，
        始有療效˙˙˙」；在元復醫院看診時，因同時跨診腸
        胃科侯良福醫師，於92年12月22日亦告知侯良福醫師原
        告在脊骨神經科姚維義治療下腸胃症狀始有療效，依照
        脊骨神經科醫理「腸胃神經失調及引發之痔瘡」屬於「
        椎間盤突出及頸椎輕微脫臼」之「續發症」，且又告知
        元復醫院1位行政人員及3位物理治療師，經物理治療師
        在原告物理治療卡上附記「D.C.」（亦即Doctor Of
        Chiropractic，翻譯為脊骨神經科醫師）；以上元復醫
        院所做虛偽陳述之鑑定又為被告作為核定基礎、爭議審
        議審定基礎、及訴願決定之基礎證據。
    2.被告於保險給付核定過程、爭議審議審定過程、及訴願決
      定過程一再違反行政程序法第36條及37條但書，訴願決定
      過程並違反訴願法第67條第1項、第2項、及第3項，同時
      於行政程序中亦違反行政程序法第46條第2項、第4項規定
      及行政資訊公開辦法第5條第3款但書：
      (1)原告於申請傷病給付過程、爭議審議過程、及訴願過程
        ，一再以書面即92年8月5日書面補件、爭議審議申請書
        之檢送書面陳述、及訴願書向被告陳明：作為傷病給付
        核定基礎、爭議審議審定基礎、及訴願決定基礎之廣川
        醫院鑑定為虛偽陳述，醫院以「腰椎椎間盤突出」之病
        因來治療原告，卻以「背肌拉傷」來填寫診斷內容；行
        政程序法第36條規定「行政機關應依職權調查證據，˙
        ˙˙，對當事人有利事項˙˙˙，一律注意」，被告沒
        有依照職權主動調查對原告有利之證據，只注意了對原
        告不利的證據，且於行政程序中一再對原告不利之證據
        加以強烈注意；行政程序法37條規定「當事人˙˙˙得
        向行政機關申請調查事實及證據。行政機關認為無調查
        之必要者得不為調查並於第43條之理由中敘明之」，原
        告於書面中一再表示請求調查事實及證據，被告一再沒
        有依原告申請而開始調查證據，被告亦沒有在決定理由
        中敘明其不調查證據之理由。
      (2)訴願法第67條第1項規定「受理訴願機關應依職權，實
        施調查」，第2項規定「受理訴願機關應依訴願人之申
        請，調查證據」，第3項規定「受理訴願機關依職權或
        依申請調查證據之結果，非經賦予訴願人表示意見之機
        會不得採為對之不利之訴願決定之基礎」；受理訴願機
        關不但沒有依職權主動調查廣川醫院虛偽陳述之證據、
        沒有依原告申請調查廣川醫院之虛偽陳述鑑定、也沒有
        賦予原告表示意見之機會，就作為對原告不利之訴願決
        定基礎。
      (3)行政程序法第44條規定「行政機關持有及保管之資訊以
        公開為原則限制為例外」，第46條第1項、第2項規定「
        當事人得向行政機關申請閱覽、抄寫、複印、或攝影有
        關資料或卷宗。行政機關對前項之申請除有下列情形之
        一者外，不得拒絕」，行政資訊公開辦法第5條第3款但
        書規定「但關於意思決定作成之基礎事實，不在此限（
        意即仍應提供原告閱覽）」。原告於收受訴願駁回決定
        後，首先以電話向被告諮詢、並請求閱覽卷宗及有關資
        料，被告一再拒絕，嗣後原告以書面申請，請求閱覽卷
        宗，並指明基礎事實部分之廣川醫院病歷等項目，被告
        除了給原告閱覽原告自行寄送給被告的資料屬於原告原
        來已知的之外，就其他任何項目一概以「行政決定前之
        擬稿或其他準備作業文件」為由拒絕原告閱覽，原告主
        張閱卷時點已經在訴願決定後，完全不影響被告核付傷
        病給付決定、完全不影響被告爭議審議審定、亦完全不
        影響訴願決定之意思形成，且主張閱覽部分是「廣川醫
        院檢送之物理治療卡與病歷」及「元復醫院檢送之物理
        治療卡與病歷」，屬於「意思決定做成之基礎事實」，
        而非「在行政機關做成意思決定前，其內部機關擬稿、
        準備文件或機關間之意見交換」，被告自不能違法而拒
        絕原告之閱覽申請、予以百般刁難，被告之目的不外是
        為隱瞞其違法及不當之行政疏失。
      (4)行政程序法第46條第4項「當事人就第1項資料或卷宗內
        容關於自身之記載有錯誤者，得檢具事實證明請求相關
        機關更正」，原告於爭議審議申請書、及訴願書內容中
        一再表達：被告對於原告自身之記載有錯誤，原告是「
        90年7月至11月初」因長期連續性工作搬運重物導致職
        業傷病，並非「90年11月3日」單單一天工作搬運重物
        而已，並一再明確指出此份書面的事實根據已於91 年
        12月9日補件時寄達被告之承辦人員傷病給付科姚先生
        分機1353，請求被告更正卷宗記載，被告一再違反行政
        程序法沒有依法更正，此錯誤卷宗資料並一再為被告特
        約審查醫師敖曼冠醫師鑑定時所作為根據，且又被爭議
        審議審定書、訴願決定書作為決定基礎之事實根據。
      (5)勞工保險條例第34條附表1勞工保險職業病種類表第8類
        第2項新增列之第3類「物理性危害引起之疾病及其續發
        症」中，所有5項職業病其「疾病屬性」皆是「長期工
        作累積」而形成之疾病，是「長期」引起，意即是「期
        間」而非「期日」或某一「時點」，被告所提供之傷病
        給付申請書格式「傷害發病日期」之欄位只提供「日期
        」之單一選項，而非符合「疾病屬性」的「期間」，以
        原告之傷病「長期工作壓迫」引起的「椎間盤突出及續
        發症」而言，被告提供之申請書格式即錯誤引導原告只
        能填入某一「日期」，而非正確詳實的「90年7月至11
        月初」之「期間」。
    3.原告於90年7月至11月初發生職業傷病導致脊骨神經病症
      及續發症之前，熱愛運動身體健康，大學時期尚為網球校
      隊，亦為紅十字會水上救生員義工、及持續為佛教團體法
      鼓山文教基金會義工，工作亦績效良好勝任愉快，惟於盡
      心盡力工作發生職業傷病後，雇主何嘉仁文教機構過河拆
      橋、惡意不替原告提出任何項目之傷病給付，並且投保薪
      資以多報少只有實際薪資之半數，原告因病情嚴重複雜，
      除了腰椎第5、4、3、2節急性劇痛、腸胃神經失調、腹痛
      腹瀉不止、痔瘡、且鼻、咽急性發炎不止，長期於健保各
      大小醫院必須同時跨骨科（或復健科）、耳鼻喉科、腸胃
      科3科門診看診，無奈各健保名醫群醫束手；總算佛菩薩
      及上帝保佑，自92年6月起才得遇美國脊骨神經科腦幹專
      科之良醫姚維義先生，嚴重病情始逐漸好轉（至行政訴訟
      起訴時止仍持續治療），生病嚴重無法工作，不論基本必
      需品、食物、藥物、醫師診療費等等都必須要錢來支付，
      這就是中華民國勞工保險傷病給付制度之所以立法的目的
      ，為了保障勞工生活，避免勞工發生傷病失去工作能力時
      ，又要陷入勞資糾紛、法律訴訟等經濟上、生活上、醫療
      上、及法律上多重困境，進而引發全面性社會問題；被告
      勞工保險局依照勞工保險條例之立法精神，負有如此神聖
      且重大之責任，惟卻冷漠無情、怠忽職守、違法失責，雖
      有勞工保險條例、行政程序法、訴願法如此良法美意，被
      告卻不具備「人飢己飢、人溺己溺」的慈悲心與智慧力，
      對傷病勞工本人及家庭而言，只是畫餅並不能充飢，良法
      美意亦屬枉然。
　(二)被告主張之理由：
    1.按「被保險人因遭遇普通傷害或普通疾病住院診療，不能
      工作，以致未能取得原有薪資，正在治療中者，自不能工
      作之第4日起，發給普通傷病補助費或普通疾病補助費。
      」「被保險人因執行職務而致傷害或職業病不能工作，以
      致未能取得原有薪資，正在治療中者，自不能工作之第4
      日起，發給職業傷害補償費或職業病補償費。˙˙˙前項
      因執行職務而致傷病之審查準則，由中央主管機關定之。
      」「普通傷害補助費或普通疾病補助費，均按被保險人平
      均月投保薪資半數發給。每半個月給付1次，以6個月為限
      。但傷病事故前參加保險之年資合計已滿1年者，增加給
      付6個月。」「職業傷害補償費或職業病補償費，均按被
      保險人平均月投保薪資百分之七十發給，每半個月給付1
      次；如經過一年尚未痊癒者，其職業傷害補償費或職業病
      補償費減為平均月投保薪資之半數，但以1年為限。」勞
      工保險條例第33條至第36條分別定有明文。次按「本準則
      依勞工保險條例（下稱本條例）第34條第2項規定訂定之
      。」「被保險人因執行職務而致傷害，為職業傷害。」「
      被保險人因執行職務而罹患中央主管關依據勞工保險職業
      病種類表第8類第2項規定核定增列之職業病種類或有害物
      質所致之疾病，為職業病」亦分別為勞工保險被保險人因
      執行職務而致傷病查準則第1條、第3條第1項及第19條定
      有明文。另行政院勞工委員會85年6月14日台85勞保3字第
      120885號函公布增列第3類物理性危害引起之疾病及其續
      發症之「長期工作壓迫引起的椎間盤突出」。
    2.查原告以其90年11月3日工作中受傷致背脊扭傷、疑似椎
      間盤突出，於91年9月19日申請職業傷害傷病給付，並檢
      送廣川醫院90年8月14日及元復醫院91年8月7日出具之勞
      工保險傷病診斷書為證。案經被告核定90年11月6日至91
      年4月10日期間計156日職業傷害傷病給付在案。嗣其於92
      年7月14日復以同一事故傷勢未癒，繼續申請91年4月11日
      至92年7月10日期間職業傷害傷病給付，並檢送元復醫院
      92年7月10日出具之勞工保險傷病診斷書為證。案經被告
      據原告所送就診之診斷證明書及調取之病歷審查，以原告
      已可恢復工作，乃核定此次所請傷病給付應不予給付。
    3.原告主張之爭點無非以其於90年7月至11月初期間，因投
      保單位進行整體搬遷工作，長期連續性搬運重物導致「腰
      椎椎間盤突出及續發症」，其就診之廣川醫院於91年8 月
      14開出診斷書病名為「背肌拉傷」及土城元復醫院91 年8
      月7日出具之病名為「腰背扭傷」均做出虛偽不實陳述及
      鑑定，被告以前開醫院之虛偽不實陳述作為核定基礎，就
      作為對原告不利處分，顯然違法云云，惟查：
      (1)本件原告於91年9月19日首次以因進行學校遷移的工作
        ，搬運桌椅、白板箱運等事務，壓迫身體，導致受傷為
        由，申請職業傷害傷病給付，傷病分類勾選職業傷害。
        案經被告調取原告於廣川醫院之病歷，核定給付原告90
        年11月6日至91年4月10日期間計156日職業傷害傷病給
        付，原告未有不服，亦未提起行政救濟。嗣原告於92年
        7月14復以同一事故傷勢未癒，第2次申請職業傷害傷病
        給付，亦經被告調取原告於元復醫院就診之病歷資料，
        據該院診斷書載略以病人於91年3月13日來院初診，因
        主訴多，病情複雜而轉介至恩主公醫院，並據該院函覆
        病情說明略載：「賴君於91年11月5日門診時經醫師評
        估，已無骨科問題，且可能有疑似肌肉萎縮情形，經建
        議轉診至恩主公醫院神經內科行進一步檢查及治療。之
        後未再因其他身體不適情形而回診˙˙˙。」。被告復
        將相關資料及病歷影本送請專科醫師審查，其審查意見
        略載：「賴君病歷未顯示其有何意外事故，其認定為職
        傷已為寬鬆，且一般軟組織損傷3個月可癒，已給付156
        日已為寬鬆合理，故不同意再申請。」。又原告不服原
        核定，向勞工保險監理委員會申請審議，亦經勞工保險
        監理委員會以據專業醫師審查意見略以：「一般軟組織
        扭傷約3個月可痊癒，本病人原核付已超過，再加上元
        復醫院證明『病人主訴多病情複雜，轉恩主公醫院診治
        』可見其扭傷以外之原本疾病造成其繼續就醫，勞保局
        原核付已為優厚，不再核付為合理。」由此可見，被告
        所核定不予給付之依據係依原告就診醫院之診斷書及病
        歷，並非妄斷之詞。又原告無證據可證明前開醫院出具
        之診斷書及病歷何處有虛偽不實，泛指本件被告以前開
        醫院之虛偽不實陳述作為核定基礎，就作為對原告不利
        處分，自有可議。
      (2)本件原告係以工作受傷為由，申請職業傷害傷病給付，
        被告亦以職業傷害核定其傷病給付，原告於行政訴訟始
        主張其為職業病，顯然對於未依法申請之案件，提起行
        政訴訟。又腰椎椎間盤突出職業病之認定，必須符合長
        期從事立姿搬抬重物的工作，或長期在極度彎曲身體的
        狀況下工作（如礦工）。如為搬抬重物，物重需不低於
        10至15公斤（女）或15至25公斤（男），一工作班中相
        當的時間從事搬運，一年至少工作200天，至少工作10
        年。查原告係從事兒童美語專職老師，縱使其稱於90年
        7月至11月初期間，因投保單位進行整體搬遷工作，長
        期連續性搬運重物，亦可知其搬抬工作，僅四、五個月
        期間，尚未達上開認定標準，自難認定其為職業病。
　　理  由
一、原告起訴主張：原告係勞工保險之被保險人，日投保薪資55
    0元，原告於90年11月3日因原投保單位遷移工作受傷，前曾
    向被告請領90年11月6日至91年4月10日期間計156日職業傷
    害補償費在案，嗣於92年7月14日，以同一事故傷勢未癒，
    繼續申請91年4月11日至92年7月10日期間職業傷害補償費，
    計148,390元，詎被告作成原處分以原告所患給付156日已為
    合理為由，予以否准，為此訴請如聲明所示云云。
二、被告則以：原告所受傷害並非嚴重，原核給156日已足夠，
    又原告於90年7月至11月初期間縱有進行遷移工作，惟其為
    時亦僅四、五個月，未達職業病之標準，爰予否准等語置辯
    。
三、按「被保險人遭遇普通傷病或普通疾病住院診療，不能工作
    ，以致未能取得原有薪資，正在治療中者，自不能工作之第
    4日起，發給普通傷病補助費或普通疾病補助費。」「被保
    險人因執行職務而致傷害或職業病不能工作，以致未能取得
    原有薪資，正在治療中者，自不能工作之第4日起，發給職
    業傷害補償費或職業病補償費˙˙˙前項因執行職務而致傷
    病之審查準則，由中央主管機關定之。」「普通傷害補助費
    或普通疾病補助費，均按被保險人平均月投保薪資半數發給
    ，每半個月給付1次，以6個月為限。但傷病事故前參加保險
    之年資合計已滿1年者，增加給付6個月。」「職業傷害補償
    費或職業病補償費，均按被保險人平均月投保薪資百分之七
    十發給，每半個月給付1次；如經過1年尚未痊癒者，其職業
    傷害補償費或職業病補償費減為平均月投保薪資之半數，但
    以1年為限。」勞工保險條例第33條至第36條分別定有明文
    。
四、本件兩造不爭之原告係勞工保險之被保險人，日投保薪資55
    0元，前曾向被告請領90年11月6日至91年4月10日期間計156
    日職業傷害補償費，嗣於92年7月14日為本件之申請等情，
    並有勞工保險給付申請書（兼給付收據）、核定通知書、廣
    川醫院傷病診斷書、元復醫院傷病診斷書、被告92年5月7日
    以保傷字第09260331810號函及原處分附於原處分卷可稽，
    堪認為真實。是本件之爭執，厥在於原告自91年4月11日以
    後是否仍不能工作？
五、經查：
  (一)按當事人主張有利於己之事實者，就其事實有舉證之責任，
    民事訴訟法第277條前段定有明文，依行政訴訟法第136條之
    規定，上開規定為行政訴訟程序所準用。又按人民提起課予
    義務訴訟請求行政機關作成授益行政處分，係在增加自己之
    權利，依上開之規定，自應就權利發生實體上規定要件最低
    度事實負舉證責任，本件原告主張其自91年4月月11日至92
    年7月10日仍因職業傷害或職業病不能工作，自應就此一事
    實負舉證之責任。
  (二)查原告提出本件申請時，固提出元復醫院診斷證明書1件附
    於原處分卷為證，該診斷書記載有「病人於91-3-13來院初
    診，因病人主訴多，病情複雜超過本院之診療能力，轉恩主
    公醫院陳榮基教授診治。」而別無相關病情之診斷，更無不
    能或不宜工作之記載，自無足證明原告自91年4月11日以後
    仍不能工作。至該院前於91年8月7日掣給之勞工保險傷病診
    斷書關於傷病之診斷僅記載「腰背扭傷」，關於依醫理評估
    目前傷病情勢影響工作實際情形亦僅記載「不宜負重之工作
    」，此有該診斷書附於同卷可按，而參酌原告給付申請記載
    其係「兒童美語專職老師」等情以觀，原告之病情縱有門診
    治療之必要，亦不至「不能工作」之程度。
  (三)況本件被告將原告病歷資料送特約審查醫師審查經簽註意見
    亦同認：「賴君病歷未顯示其有何意外事故，其認定為職傷
    已為寬鬆，且一般軟組織損傷3個月可癒，已給付156日已為
    寬鬆合理，故不同意再申請。」此有審查意見附於原處分卷
    可稽；復經勞工保險監理委員會以據專業醫師審查意見略以
    ：「一般軟組織扭傷約3個月可痊癒，本病人原核付已超過
    ，再加上元復醫院證明『病人主訴多病情複雜，轉恩主公醫
    院診治』可見其扭傷以外之原本疾病造成其繼續就醫，勞保
    局原核付已為優厚，不再核付為合理。」此亦有審查意見書
    附於爭議審議卷可按。
  (四)至原告另提出景福諾貝爾醫院診斷證明書附於原處分卷為證
    ，然查，依該診斷書之記載，原告係自92年11月3日始至該
    院就診，而本院系爭傷病給付之期間係91年4月月11日至92
    年7月10日，已如前述，尚不足為本件之證明。
  (五)從而，原告就其主張尚未盡其舉證之責，依前揭之說明，難
    信其主張為真實。至原告主張就診醫院出具之診斷書及病歷
    何處有虛偽不實之處云云，亦未見其舉證以明，不足採信。
六、綜上所述，原告之主張尚無可採，原處分就原告所申請之91
    年4月11日至92年7月10日之職業傷病補償費予以否准，其認
    事用法並無違誤，爭議審定及訴願決定，遞予維持，亦無不
    合。原告訴請撤銷訴願決定、爭議審定及原處分，判命被告
    作成給付原告148,390元之行政處分，於法無據，應予駁回
    。
七、兩造其餘之陳述，於判決結果不生影響者，不予一一論述。
據上論結，本件原告之訴為無理由，爰依行政訴訟法第98條第3
項前段，判決如主文。
中    華    民    國    94    年    1    月      7   日
                        第三庭法官　王　碧　芳
如不服本判決，應於判決送達後二十日內，以本訴訟事件所涉及
之法律見解具有原則性者，始得向本院提出上訴狀並表明上訴理
由，經最高行政法院許可，否則不得上訴；如於本判決宣示後送
達前提起上訴者，應於判決送達後二十日內補提上訴理由書（均
應依對造人數提出繕本）。
中　　華　　民　　國　　94　　年　 　1　　月　　7　　 日
                              書記官 鄭 聚 恩
